臺灣臺北地方法院刑事判決　　　　　　　 94年度訴字第895號
公　訴　人　臺灣臺北地方法院檢察署檢察官
被　　　告　乙○○
選任辯護人　黃重鋼律師
　　　　　　林詠嵐律師
上列被告因違反槍砲彈藥刀械管制條例案件，經檢察官提起公訴
（九十四年度偵字第九Ｏ七七號），本院判決如下：
    主  文
乙○○未經許可，寄藏手槍，處有期徒刑伍年貳月，併科罰金新
台幣拾萬元，罰金如易服勞役，以新台幣玖佰元即銀元參佰元折
算壹日。扣案美國ＢＥＲＥＴＴＡ廠製九二ＦＳ型、口徑九ｍｍ
之制式半自動手槍（含彈匣，槍枝管制編號：00000000
00號）、以色列ＩＭＩ廠製九四一Ｆ型、口徑九ｍｍ之制式半
自動手槍（含彈匣，槍枝管制編號：0000000000號）
各壹枝、及制式子彈拾柒顆均沒收。
    事  實
一、乙○○明知其友人甲○○（真實姓名年籍不詳）之成年男子
    所持有之美國ＢＥＲＥＴＴＡ廠製九二ＦＳ型、口徑九ｍｍ
    之制式半自動手槍（含彈匣，槍枝管制編號：000000
    0000號）、及以色列ＩＭＩ廠製九四一Ｆ型、口徑九ｍ
    ｍ之制式半自動手槍（含彈匣，槍枝管制編號：00000
    00000號）、制式子彈三十四顆（口徑九ｍｍ，其中十
    七顆鑑定時因試射而滅失）、及土造子彈一顆（直徑約八點
    八ｍｍ金屬彈頭，鑑定時因試射而滅失），均係具殺傷力而
    為槍砲彈藥刀械管制條例所列管之槍、彈，非經中央主管機
    關許可，不得寄藏，竟於九十三年五月間某日，在其臺北縣
    中和市○○路○段三二號十一樓住處附近之游泳池門口，基
    於寄藏槍枝及子彈之犯意，向甲○○收受上開手槍、子彈，
    並將之保管、藏放在其前開住處房間衣櫥內；至九十四年五
    月二十一日前後，乙○○因積欠綽號「大勝」之男子賭債新
    台幣四百萬元無力償還，為免債權人上門尋仇，乃將前開槍
    彈藏放於其所駕駛之九五三三—ＤＭ自小客車腳踏墊處，嗣
    於同年五月二十四日凌晨四時三十分許，其將其中一把制式
    手槍插置於腰間，駕駛前揭車輛搭載不知情之友人林慶昇，
    行經台北市松山區市○○道與光復南路口時，見警方執行巡
    邏勤務，企圖倒車逃逸時，經警攔停盤查，發覺其腰際處藏
    有槍枝，而循線查知上情，並當場扣得前揭槍、彈。
二、案經臺北市政府警察局松山分局報請台灣台北地方法院檢察
    署檢察官偵查起訴。
    理  由
一、上揭犯罪事實，業據被告乙○○於警詢、偵查及本院審理中
    坦認不諱（參見偵查卷第五至十一頁、五八至六一頁、七七
    至八五頁及本院準備程序筆錄、審判筆錄），且經證人即現
    場查獲員警許聰仁於偵查中結證屬實（參見偵查卷第七八至
    七九頁），而上開扣案之槍彈，經內政部警政署刑事警察局
    以性能檢驗法、試測法、電解腐蝕法及比對顯微鏡比對法鑑
    驗後，認該送驗手槍（含彈匣，槍枝管制編號：00000
    00000號），係美國ＢＥＲＥＴＴＡ廠製九二ＦＳ型、
    口徑九ｍｍ之制式半自動手槍，另一枝（含彈匣，槍枝管制
    編號：0000000000號）則係以色列ＩＭＩ廠製九
    四一Ｆ型、口徑九ｍｍ之制式半自動手槍，均機械性能良好
    ，可擊發口徑同口徑制式子彈，認均具殺傷力；送驗子彈三
    十五顆（其中十七顆鑑定時已因試射而滅失），其中三十四
    顆，認均係口徑九ｍｍ之制式子彈，均具殺傷力；子彈一顆
    （業因試射而滅失），係具直徑八點八ｍｍ金屬彈頭之土造
    子彈，可擊發，認具殺傷力等情，有該局九十四年五月二十
    四日刑鑑字第Ｚ000000000號槍彈鑑定書一份在卷
    可稽（參見偵卷地三六至四二頁），並有上開制式手槍二枝
    、制式子彈十七顆（扣除送驗後試射之十七顆）、土造子彈
    一顆（業經試射而滅失）扣案可佐，是被告前揭自白，核與
    卷內證據相符，堪予採信，被告確實寄藏上開具殺傷力之槍
    、彈等情應堪認定。綜上，本件事證明確，被告犯行堪予認
    定。
二、核被告所為，係違反槍砲彈藥刀械管制條例第七條第四項之
    未經許可寄藏制式手槍罪、同條例第十二條第四項之未經許
    可寄藏子彈罪。被告以一行為同時寄藏前揭制式手槍暨子彈
    ，係一行為同時觸犯數罪名之想像競合犯，應從一重之寄藏
    制式手槍罪論。又公訴意旨雖於起訴書犯罪事實欄記載被告
    係受甲○○之託，代為寄藏前揭制式手槍及子彈，然認其所
    為，應係成立同條例第七條第四項、及同條例第十二條第四
    項之寄藏槍枝及子彈等罪嫌；然按寄藏與持有，均係將物置
    於自己實力支配之下，僅寄藏必先有他人之持有行為，而後
    始為之受寄代藏而已，故寄藏之受人委託代為保管，受託保
    管之人於事理本質上當然持有該標的物，故保管本身即為寄
    藏概念之核心，其因保管本身所為之持有，即為寄藏之當然
    結果，法律上自宜僅就「寄藏」行為為包括之評價，不應另
    就「持有」予以論罪（最高法院七十四年度台上字第三四０
    ０號判例、八十九年度台上字第六一六五號判決意旨參照）
    。是以被告受已成年之「甲○○」委託，代為保管上開槍枝
    、子彈，因其寄藏保管本身所為之持有，既係寄藏之當然結
    果，而與單純持有槍枝、子彈之行為有所不同，依上說明，
    自應僅就寄藏行為為包括之評價，不另就其「持有」前開槍
    枝、子彈之行為予以論處，此部分公訴意旨似有誤會，併此
    敘明。爰審酌被告前無犯罪前科之素行，有台灣高等法院被
    告前案紀錄表可參、代友人寄藏二把制式手槍及三十五顆子
    彈，對於社會治安造成危害甚鉅，惟並未持之犯案、犯後坦
    認犯行，頗知悔悟之態度等情狀，量處如主文所示之刑，並
    就罰金部分，諭知易服勞役折算標準，以示懲儆。末查，扣
    案之制式半自動手槍二枝（含彈匣，槍枝管制編號：000
    0000000號、0000000000號）、制式子彈
    十七顆（扣除送驗後試射之制式子彈十七顆及土造子彈一顆
    ），均係違禁物，應依刑法第三十八條第一項第一款之規定
    沒收。另制式子彈十七顆及土造子彈一顆，經試射鑑驗，已
    失違禁物性質，爰不另為沒收之諭知，附此敘明。
據上論斷，應依刑事訴訟法第二百九十九條第一項前段，槍砲彈
藥刀械管制條例第七條第四項、第十二條第四項，刑法第十一條
前段、第五十五條、第四十二條第二項、第三十八條第一項第一
款，罰金罰鍰提高標準條例第二條，現行法規所定貨幣單位折算
新台幣條例第二條，判決如主文。
本案經檢察官張智堯到庭執行職務
中　　華　　民　　國　　94　　年　　 8　　月　　31  　日
　　　　　　　　　刑事第十三庭  審判長法  官 胡宏文
                                      法  官 鍾素鳳
                                      法　官 吳佳薇
上正本證明與原本無異。
如不服本判決，應於判決送達後10日內，向本院提出上訴狀。
中　　華　　民　　國　　94　　年　　 9　　月　　2  　日
                                      書記官 潘文賢
附錄法條
槍砲彈藥刀械管制條例第7條第4項
未經許可，持有、寄藏或意圖販賣而陳列第 1 項所列槍砲、彈藥
者，處 5 年以上有期徒刑，併科新台幣 1 千萬元以下罰金。
槍砲彈藥刀械管制條例第12條第4項
未經許可，持有、寄藏或意圖販賣而陳列子彈者，處 5 年以下有
期徒刑，併科新台幣 300 萬元以下罰金。
